【裁判字號】    94,訴,802
【裁判日期】    950119
【裁判案由】    勞保
【裁判全文】
臺北高等行政法院判決
                                     94年度訴字第00802號
                              .
原      告  甲○○
被      告  勞工保險局
代  表  人  乙○總經理）住同.
訴訟代理人  丙○○兼送達代收.
            戊○○
            丁○○
上列當事人間因勞工保險條例事件，原告不服行政院勞工委員會
中華民國94年1月27日勞訴字第0930056259號訴願決定，提起行
政訴訟。本院判決如下：
    主  文
原告之訴駁回。
訴訟費用由原告負擔。
    事  實
一、事實概要：緣原告以太崇興業股份有限公司為投保單位，加
    入勞工保險為被保險人。原告以其因痛風性關節病變，於民
    國（下同）93年4月29日檢據向被告申請殘廢給付。經被告
    審查，以原告所患在藥物控制下，功能及症狀皆可改善，所
    請殘廢給付與勞工保險條例第53條之請領規定不符，乃於93
    年6月11日以保給殘字第09360345710號函（下稱原處分）核
    定否准所請。原告不服，向勞工保險監理委員會（下稱勞保
    監理會）申請審議，經審定駁回後，提起訴願，亦遭駁回，
    遂提起本件行政訴訟。
二、兩造聲明：
  (一)原告聲明求為判決：
    1.訴願決定、審議審定及原處分均撤銷。
    2.被告應作成核付原告殘廢給付新臺幣（下同）365,400元
      之行政處分。
  (二)被告聲明求為判決：駁回原告之訴。
三、兩造之主張：
甲、原告主張之理由：
一、由原告雙手之彩色照片明顯可見痛風性關節病變作用皆位於
    關節處，而原告此病症自台灣大學醫學院附設醫院（以下簡
    稱台大醫院）初診起至宏恩綜合醫院開具殘廢診斷書止，已
    治療2年以上，經宏恩綜合醫院主治醫師，認已遺存障害，
    依法再開具勞工保險殘廢診斷書，原告據此向被告申請殘廢
    給付。
二、依勞工保險條例第53條第1項規定，構成殘廢的5項法定要件
    ：因罹患普通疾病、經治療終止、如身體遺存障害、適合殘
    廢給付標準表規定之項目、並經特約醫院診斷為永久殘廢。
    該條第2項更規定，所患傷病經治療1年以上尚未痊癒，如身
    體遺存障害，適合殘廢標準表，並經特約醫院診斷為永久殘
    廢，得比照辦理。由此可知，縱未經治療終止，亦只要經治
    療1年以上尚未痊癒，遺存障害並經特約醫院診斷為永久殘
    廢，得1次請領殘廢補助費。故原告所患痛風關節病變已經
    定期治療2年以上，仍未痊癒，遺存雙手拇指之指節間（近
    位指節）關節可活動度數表剩50/50度，依據勞保殘廢標準
    表之手指機能障害附註「手指喪失機能」係指：(一)在拇指，
    中手指節關節或指節間關節，喪失生理運動範圍2分之1以上
    者。查拇指指節間關節生理運動範圍正常為105度，而原告
    雙手拇指之指節間關節，經醫師證明可活動度數表僅剩50/5
    0度，依法符合第100項第8等級殘廢。
三、被告以原告所患係關節外沉積，尚未影響關節，可經藥物治
    療，並非永久性的殘廢為由，拒絕給付。事實上，痛風所沉
    澱之痛風石無論是作用在關節裡或關節外，都會對該關節形
    成運動角度上的障害。試想關節正常，但外部敷以固定石膏
    ，此關節豈能活動？再說痛風石可藥物治療，非永久性殘廢
    之推卸說法若為真實，那為何原告已經定期治療2年以上，
    雙手仍是這般模樣，且如果可服藥改善，試問原告要服藥多
    久才可見效。可見被告之說法，無法自圓，其行政處分如此
    不明確，二次傷害勞工。
四、原告符合依勞保條例第53條之所有法定要件，參照最高法院
    48年台上字第887號判例意旨，主張法律關係存在只須具備
    相關要件，他造主張有利於己由他造舉證。故被告自應負舉
    證責任，來證明為何原告之拇指如何不符殘廢標準，被告稱
    其有最終的審核權，但是被告應審核的是殘廢診斷書是否經
    偽造？應給殘廢幾級？而不是對殘廢達成與否來審核，否則
    被告就不應該要勞工指定用殘廢診斷書，只要用一般診斷書
    即可。且殘廢診斷書是被告所設計的制式表格，出具殘廢診
    斷書也是被告限定的，檢送到被告處卻又被所謂專科醫師所
    否決，這一套認定殘廢的程序，難道沒有問題？經原告查詢
    ，據被告公佈的殘廢給付統計資料，88年核付52,000件；89
    年45,000件；90年42,000件；91年42,000件；92年36,000件
    ；93年36,000件，按老年人口的增加及勞保殘廢項目漸為人
    知及傷病給付件數的增加，符合殘廢勞工只會增加不會減少
    ，但事實上，殘廢給付件數卻從88年起逐年減少6,000件，
    這又是何故？其實，這減少的6,000件，有一部分處於救濟
    或訴訟階段，因為除了偽造者，誰會服氣被告所說一切正常
    沒有殘廢？
五、在本件中，原告所出具之殘廢診斷書，主治醫師需具名切結
    行使職權且蓋正式醫院章，代表醫院，而被告所採特約醫師
    之意見，影響本事件准或駁，事關重大，然未見其具名切結
    ，被告僅用組織法約聘特約醫師，卻無行為法之授權，依司
    法院釋字第535號解釋意旨，即屬違法。若本件需由醫師認
    定，原告主張應交由第三人作公正鑑定，不能僅採單方見解
    ，才符公平原則。
六、同為勞保之被保險人陳建村同患痛風石關節病變症候群，僅
    治療1年餘，向被告申請殘廢給付，被告並無用「服藥可改
    善」拒絕，仍核定給付，而依行政程序法第6條，行政行為
    ，非有正當理由，不得為差別待遇。被告應說明兩案之不同
    處。
乙、被告主張之理由：
一、原告以痛風性關節病變致雙手手指關節活動度受損，檢據申
    請殘廢給付，據宏恩綜合醫院於93年4月28日出具之勞工保
    險殘廢診斷書記載，殘廢部位：雙手拇指、食指及中指；拇
    指中手指節關節60/60度，近位指節關節50/50度。案經被告
    檢附前揭殘廢診斷書、Ｘ光片及患部照片等資料送請特約專
    科醫師審查，其審查意見為：「蔡先生主要為關節外之痛風
    石，藥物控制下功能及症狀皆可改善，其應不符殘等之規定
    。」此有醫師審查意見表可稽。據此，被告乃核定否准所請
    殘廢給付。
二、原告雖訴稱其雙手拇指之指節間關節可活動度數表僅剩50/5
    0度，符合殘廢給付標準表第100項第8等級云云，惟查，本
    案業經被告特約醫師審查，意見已如前述；另本案於審議時
    ，亦經勞保監理會特約專科醫師審查意見略以：「依所附Ｘ
    光片，其痛風石沉澱係關節外沉積，尚未影響關節，拇指活
    動受限係痛風發作所致，為藥物可控制，並非永久性殘廢，
    勞工保險局不予核付為合理」，此亦有醫師審查意見表附原
    審定卷可稽。綜上，本件經被告及勞保監理會2位特約專科
    醫師依據殘廢診斷書、Ｘ光片及患部照片等資料審查，咸認
    原告所患痛風石係關節外沉積，為藥物可控制，並非永久性
    殘廢，不符殘廢給付之規定，故被告否准所請，並無不合。
三、本件原告另於94年3月10日以同一疾病「痛風性關節病變」
    申請雙側手指之殘廢給付，經被告審核，以原告雙手食指符
    合殘廢給付標準表第103項第12等級，依勞工保險條例第55
    條第3款規定，合併升等按第11等級發給160日殘廢給付，計
    213,872元，原告不服該核定，申請審議，經勞保監理會以
    94保監審字第1839號審定駁回，該會特約專科醫師審查意見
    略以：「依所附彩照為食指痛風石堆積變形，拇指尚稱正常
    ，依所附Ｘ光片，食指有痛風石堆積，關節處腐蝕，但雙拇
    指完全正常，勞保局依第103項第12等級，合併升等核以第
    11等級殘廢為合理。」此有醫師審查意見附94保監審字第18
    39號審議案卷可參。
    理  由
一、按「被保險人因普通傷害或罹患普通疾病，經治療終止後，
    如身體遺存障害，適合殘廢給付標準表規定之項目，並經保
    險人自設或特約醫院診斷為永久殘廢者，得按其平均月投保
    薪資，依同表規定之殘廢等級及給付標準，1次請領殘廢補
    助費，．．．。被保險人領取普通傷病給付期滿，或其所患
    普通傷病經治療1年以上尚未痊癒，如身體遺存障害，適合
    殘廢給付標準規定之項目，並經保險人自設或特約醫院診斷
    為永不能復原者，得比照前項規定辦理。」勞工保險條例第
    53條定有明文。次按「本條例第53條第1項及第54條第1項所
    稱治療終止，指被保險人罹患之傷病，經治療後，病狀固定
    ，再行治療仍不能期待其治療效果之狀態。」亦為同條例施
    行細則第77條亦有明文。復依勞工保險條例第53條附表即勞
    工保險殘廢給付標準表「手指機能障害」系列第100項障害
    項目「雙手兩拇指均喪失機能者」為第8殘廢等級，給付標
    準360日；同表第103項障害項目「一手食指喪失機能者」為
    第12殘廢等級，給付標準100日。又依同表「手指機能障害
    」系列附註規定：「『手指喪失機能』係指：(一)在拇指，中
    手指關節或指節間關節，喪失生理運動範圍2分之1以上者。
    (二)在其他各指，中手指節關節，或近指節關節，喪失生理運
    動範圍2分之1以上者。(三)拇指或其他各指之末節切斷2分之1
    以上者。．．．」另按「．．．診斷書之內容，係由醫師依
    病人病情或依該病人之病歷據實填載，而非依病人要求內容
    出具，至於該診斷書所載之病情，是否符合殘障給付標準，
    係由該殘障給付主管機關逕依權責認定。」亦有行政院衛生
    署89年3月17日衛署醫字第89013119號函釋可資參照。核上
    開函釋與勞工保險條例規定意旨無違，被告辦理相關案件，
    自得據之適用。
二、查原告以因痛風性關節病變，於93年4月29日檢據向被告申
    請殘廢給付。據宏恩綜合醫院於93年4月28日出具同日治療
    終止診斷殘廢之勞工保險殘廢診斷書載略以，治療經過：病
    患於台大醫院治療後，91年3月4日至本院初診，至今共門診
    28次，多處關節合併痛風石，殘廢部位：雙手拇指、食指及
    中指；左右手障害手指關節可活動度數表：左右拇指中手指
    節關節60/60度，近位指節關節50/50度，此有該診斷書影本
    附原處分卷可稽。案經被告檢附前揭殘廢診斷書、Ｘ光片及
    患部彩色照片等資料送被告特約專科醫師審查，其審查意見
    為：「蔡先生主要為關節外之痛風石，藥物控制下功能及症
    狀皆可改善，其應不符殘等之規定。」此有被告特約專科醫
    師審查意見表影本附原處分卷可稽。據此，被告遂以原告所
    患在藥物控制下，功能及症狀皆可改善，所請殘廢給付與勞
    工保險條例第53條之請領規定不符，乃以原處分核定否准所
    請。原告不服被告之核定，向勞保監理會申請審議，亦經該
    會以據其特約專科醫師審查意見略以，依宏恩綜合醫院殘廢
    診斷書載「甲○○君拇指中手指節關節60/60，近位指節關
    節50/50」依所附之Ｘ光片，其痛風石沉澱係關節外沉積，
    尚未影響關節，拇指活動受限係痛風發作所致，為藥物可控
    制，並非永久性殘廢，勞工保險局不予核付為合理等語，此
    亦有勞保監理會特約專科醫師審查意見表附原審定卷可稽。
    綜上，本件經被告及勞保監理會2位特約專科醫師依據宏恩
    綜合醫院於93年4月28日出具同日治療終止診斷殘廢之勞工
    保險殘廢診斷書、Ｘ光片及患部彩色照片等資料審查，咸認
    原告所患藥物可控制，且勞保監理會特約專科醫師尚且審認
    原告所患，並非永久性殘廢。是被告以原告所患在藥物控制
    下，功能及症狀皆可改善，所請殘廢給付與前揭條例第53條
    之請領規定不符而否准所請，揆諸首揭規定，於法並無不合
    。
三、原告雖認其雙手拇指之指節關節經醫師審認結果，可活動度
    數表僅剩50/50度，依法符合第100項第8等級殘廢。茲以痛
    風所沉澱之痛風石無論是作用在關節裡或關節外，都會對該
    關節形成運動角度上的障害，且原告已治療2年以上，為何
    仍未改善，被告認原告之拇指不符殘廢標準該標準，應由被
    告負舉證責任。且殘廢診斷書是被告所設計的制式表格，亦
    由被告限定，檢送至被告處卻又被所謂專科醫師所否決，該
    認定殘廢的程序乃有問題。本件原告所出具之殘廢診斷書，
    主治醫師需具名切結行使職權且蓋正式醫院章，代表醫院，
    而被告所採特約醫師之意見，影響本事件准或駁，事關重大
    ，然未見其具名切結，被告僅用組織法約聘特約醫師，卻無
    行為法之授權，依司法院釋字第535號解釋意旨，即屬違法
    。若本件需由醫師認定，原告主張應交由第三人作公正鑑定
    ，不能僅採單方見解，才符公平原則云云。惟查：
  (一)原告申請殘廢給付時所檢附宏恩綜合醫院93年4月28日開具
    同日審定成殘之勞工保險殘廢診斷書，雖於殘廢部位記載：
    雙手拇指、食指及中指；左右手障害手指關節可活動度數表
    記載：拇指中手指節關節60/60度，近位指節關節50/50度等
    語。惟依勞工保險條例第53條之附表即勞工保險殘廢給付標
    準表，其立法之結構原係以「身體障害之狀態」即所遺障害
    之程度為評價且為殘廢等級區分之基準，而依勞工保險殘廢
    給付標準表「手指機能障害」系列附註規定：手指喪失機能
    係指：(一)在拇指，中手指關節或指節間關節，喪失生理運範
    圍2分之1以上者。(二)在其他各指，中手指節關節，或近指節
    關節，喪失生理運動範圍2分之1以上者。又是否符合勞工保
    險殘廢給付標準表「手指機能障害」系列規定之給付標準，
    事涉專業醫理判斷，非僅憑原告片面之非專業性主張即可作
    為認定殘廢等級之相關論據。再殘廢診斷書記載之殘廢程度
    ，係出具醫師之個人判斷意見，被告就被保險人之殘廢程度
    ，應本於職權範圍內依法認定事實，非全依據出具診斷書醫
    師之判定，亦非得由申請人主觀認定。本件被告依原告所提
    出之殘廢診斷書、雙手拇指、食指及中指之Ｘ光片與照片，
    參酌特約專科醫師之專業意見，經綜合審查後而為終局之核
    定，乃綜合上揭證據以為認定之基準，且本件歷經兩位專業
    醫師依法判定後，一致認依所附原告之Ｘ光片觀之，原告之
    痛風石沉澱係關節外沉積，尚未影響關節，拇指活動受限係
    痛風發作所致，藥物控制下功能及症狀皆可改善，並非永久
    性殘廢，不符合殘廢給付之請領標準，此係經特約專科醫師
    審認原告資料後，專業判定之結果，並非僅以醫師個人主觀
    看法為斷，亦未置原告主治醫師之專業判斷不顧，立場應屬
    客觀公正。原告雖稱其雙手拇指均失機能而符合勞工保險殘
    廢給付標準表第100項第8等級云云，惟該情形既仍得於藥物
    控制下改善其功能及症狀，即尚難認已達永久喪失機能之障
    害狀態，核與勞工保險殘廢給付標準表手指機能障害之規定
    ，以及原告Ｘ光片顯示之情形不符，所訴無足憑採。
  (二)至原告質疑其已出具被告所指定格式經醫師具名之殘廢診斷
    書，卻為被告所不採，又被告所採特約醫師見解乃於法有違
    云云。茲按行政程序法第36條及第41條第1項分別規定：「
    行政機關應依職權調查證據，不受當事人主張之拘束，對當
    事人有利及不利事項一律注意。」「行政機關得選定適當之
    人為鑑定。」查被告係勞工保險之保險人，於當事人向其提
    出勞工保險各項給付申請時，被告須開始行政程序，並有上
    揭依職權調查證據之義務，且於遇有醫理上之諸疑義時，得
    以具有專業知識之第三人即專科醫師，於行政程序中陳述關
    於特別法規或經驗定則之意見，而以其陳述，為證據之用。
    是被告於行政程序中將有待進一步調查之案件，請其特約專
    科醫師陳述醫學上之意見，以提供醫理見解，係借助其專業
    意見，作為審核給付之參考，於法尚無不合。復查，被保險
    人之殘廢症狀程度常涉醫學專業判斷，非被告之一般行政人
    員所能逕行認定，故被告於審核保險給付案件時，除以被保
    險人或受益人檢附之資料、診斷書等書面資料予以審核外，
    如有必要，亦須另外徵詢專科醫師意見或實地派員訪查瞭解
    實情等，此觀勞工保險局組織條例第11條第2項規定，被告
    得視業務需要聘用兼任醫師12人至20人，另「保險人為審核
    保險給付或勞工保險監理委員會為審議爭議案件認有必要者
    ，得向被保險人、受益人、投保單位、各該醫院、診所或領
    有執業執照之醫師、助產士等要求提出報告，或調閱各該醫
    院、診所及投保單位之病歷、薪資帳冊、檢查化驗紀錄或放
    射線診斷攝影片（Ｘ光照片）及其他有關文件，被保險人、
    受益人、投保單位、各該醫院、診所及領有執業執照之醫師
    或助產士等均不得拒絕。」、「保險人於審核殘廢給付認為
    有複檢必要時，得另行指定醫院或醫師複檢。」、「保險人
    審核殘廢給付，除得依本條例第56條規定指定全民健康保險
    特約醫院或診所或醫師複檢外，並得通知出具殘廢診斷書之
    醫院或診所檢送必要之檢查紀錄或有關診療病歷。」為勞工
    保險條例第28條、第56條及勞工保險條例施行細則第76條第
    3項所規定。可知法令明文規定保險人（即被告）為審核保
    險給付，得調查有關之文件，得另行指定醫院或醫師複檢，
    並得通知出具診斷書之醫院診所檢送必要之有關診療病歷或
    Ｘ光片等，而被告為審核被保險人是否符合核給保險給付之
    要件，自得依職權送請其聘用之專業醫師表示審查意見，以
    為其審核之參據，此項專業醫師審查意見之審核，要屬被告
    之法定職權。易言之，被保險人申請保險給付時，所檢據特
    約醫院出具之診斷書，僅係申領保險給付之必備要件；惟被
    告審核是否符合給付標準時，要非僅以該診斷書為唯一參據
    ，此觀上開法條規定自明，如被告僅能依被保險人所檢附之
    殘廢診斷書所載內容審查，則上開規定將形同具文，亦有損
    被告審核之權限。且依上揭行政院衛生署89年3月17日衛署
    醫字第89013 119號函釋可知，殘廢給付之核付與否，雖以
    專門醫師診斷證明為依據，然審查核定權仍在被告，如其審
    查無任何違法之處，自應予以尊重。況被告係依原告所提勞
    工保險殘廢診斷書、Ｘ光片及所附照片，且參酌特約專科醫
    師之專業意見，經綜合審查後而為終局之核定，其所為處分
    自屬於法有據。而被告於作成原處分時參考特約醫師見解亦
    屬於法有據，難認其所為處分有何違法可言，原告認此違反
    司法院釋字第535號解釋云云，乃有誤會，自不足採。至原
    告主張本件應交由第三人公正鑑定云云，惟依勞工保險條例
    第28條規定有複檢必要時，固得另行指定醫院或醫師複檢，
    又行政機關得選定適當之人為鑑定。然為免程序之延宕及浪
    費，自應於有必要時始須為此程序，而此「必要時」之要件
    性質上為不確定法律概念，被告就個案是否有複檢之必要，
    應依個案認定之，非謂被告之認定，與原告之認定不同，或
    與診斷證明書所載不符，則均須一律送複檢。如原告所送之
    資料已足以據為核定之基礎，即無再送複檢之必要，通常於
    被保險人所送診斷證明書及相關資料有疑義者，始有送複檢
    之必要，尚難謂被告專科醫師之審查意見與原告診斷書之記
    載有異即有複檢之必要。查本件歷經2位專科醫師之見解均
    屬一致，依原告所提資料已足為本件判定之依據，故被告未
    將原告送複檢並無不合，原告主張應交由第三人公正鑑定云
    云尚不足取。
  (三)再查於本件申請後，原告另於94年3月10日以同一疾病「痛
    風性關節病變」申請雙側手指之殘廢給付，經被告送請其特
    約專科醫師審核略以蔡先生雙手食指有較明顯之關節侵犯及
    蝕骨，其對活動應有些影響，故其雙側皆可符合103項，第1
    2級殘等規定（其他各指主要為關節外痛風石，藥物控制下
    可改善，故不符規定）等語，被告乃以原告雙手食指符合殘
    廢給付標準表第103項第12等級，依勞工保險條例第55條第3
    款規定，合併升等按第11等級發給160日殘廢給付，計213,8
    72元，原告不服該核定，申請審議，經該會以其特約專科醫
    師審查意見略以：本病人因風濕性關節炎雙手變形活動受限
    申請殘廢給付，依宏恩綜合醫院殘廢證明「左右拇指中手指
    節60/60，近位指節40/50，雙食指中手指節20/20，近位指
    節0/0，遠位指節20/20」依所附彩照為食指痛風石堆積變形
    ，拇指尚稱正常，依所附Ｘ光片，食指有痛風石堆積，關節
    處腐蝕，但雙拇指完全正常，勞保局依第103項第12等級乘2
    ，核以第11等級殘廢為合理等語，而以94保監審字第1839號
    審定駁回，嗣原告並未就上揭審議審定提起訴願一節，有勞
    保殘廢給付詳細資料查詢、被告特約專科醫師審查意見、勞
    工保險殘廢給付申請書暨給付收據、勞工保險殘廢診斷書、
    勞保監理會特約專科醫師審查意見附卷可參，且為兩造所不
    爭，自堪信為真正。因此，由上揭資料可知，原告於本件申
    請將近1年之後，再因同病因向被告提出申請，有關雙手兩
    拇指部分仍經被告及勞保監理會特約專科醫師，經審認後認
    不符合該殘廢給付之標準。又依本院調取該案審議卷所附彩
    色照片及比對原告提出之彩色照片顯示，原告雙手兩拇指部
    位之痛風石顯較食指部分輕微，尚難認原告於本件申請時，
    其雙手兩拇指確已達殘廢給付之請求標準。至有關原告雙手
    食指部位，雖於此次申請經被告認符合殘廢給付之請求標準
    ，有如上述，惟以此次請求距離本件申請已將近1年之時間
    ，縱原告因有病情加重情形致雙手食指符合殘廢給付標準，
    亦屬另件申請，無從依此推認原告就本件申請亦屬符合殘廢
    給付之請領標準，附此敘明。
  (四)另查原告主張被告對案件的審查有差別待遇，並舉訴外人經
    被告准許殘廢給付申請之案例云云。惟按，行政程序法第6
    條所規定之平等原則，其真義係相同情形者，應為相同之對
    待；不同情形者，應為不同之對待。又依勞工保險條例第53
    條及第54條及同條例施行細則第78條規定，被保險人得請領
    殘廢給付者，係以其治療終止後，身體是否遺存殘廢給付標
    準表所定之障害項目，並以診斷成殘日或永不能復原之當日
    為得請領殘廢給付之日，故被保險人是否得請領殘廢給付，
    應以其診斷成殘時，其障害項目或程度是否符合殘廢給付標
    準所定之請領標準而定。且每一件殘廢給付之個案，因被保
    險人之傷病症狀、個人體質及治療、癒後情形及是否遺有後
    遺症等均有差異，致何時治療終止而症狀固定，自有所不同
    。又因勞工保險殘廢給付，殘廢之症狀及程度常涉及醫學專
    業領域，殘廢與否及等級之認定係屬專業領域之判斷，應視
    個案之情形而做認定，不可一概而論，執為本件應為相同處
    理之論據。且原告除未舉證說明該等案例與其本人之情形全
    然相同，且屬個案，客觀上自不得為相同之評價，亦不得逕
    予比附援引，無從依此遽認本件原處分有何違行政程序法第
    6條之平等原則可言，故原告此部分之主張，亦不足取。
四、末查，按勞工保險條例第1條固揭示該條例制定之目的在於
    「保障勞工生活，促進社會安全」，然勞保究其性質仍係保
    險制度之一種，是被保險人請領各種給付，均仍須符合各該
    法定事由及要件。又本件審酌依據乃如上所述，經被告將原
    告之申請資料、殘廢診斷書、患部照片、Ｘ光片等送請專業
    醫師審查予以判定之，至被保險人之殘廢診斷書係判定資料
    之一種，無從僅依該資料即為被保險人有利之認定，故被保
    險人請領殘廢給付之認定標準，仍應綜合被保險人相關資料
    ，依法律規定予以判定之，併此敘明。
五、綜上所述，原告之主張，並無可採。原處分認原告因痛風性
    關節病變申請殘廢給付案，經被告據所送宏恩綜合醫院93年
    4月28日出具之殘廢診斷書及Ｘ光片審查，原告主要為關節
    外之痛風石，藥物控制下功能及症狀皆可改善，否准原告所
    請殘廢給付，認事用法，並無違誤，審議審定及訴願決定予
    以維持，亦無不合，原告訴請如聲明所示，為無理由，應予
    駁回。惟若原告嗣後身體遺存障害程度有加重情形至符合殘
    廢給付標準表規定之請領標準時，自可再依法重新提出申請
    ，併此敘明。
據上論結，本件原告之訴為無理由，爰依行政訴訟法第98條第3
項前段，判決如主文。
中    華    民    國    95    年    1     月    19    日
                       第三庭審判長法  官  姜素娥
                                   法  官  吳東都
                                   法  官  陳秀
上為正本係照原本作成。
如不服本判決，應於送達後20日內，向本院提出上訴狀並表明上
訴理由，如於本判決宣示後送達前提起上訴者，應於判決送達後
20日內補提上訴理由書（須按他造人數附繕本）。
中    華    民    國    95    年    1     月    19    日
                                   書記官  呂美玲


司法院資訊處製作；財團法人民間司法改革基金會備份。
